ACORDAO-COMPLETO-2456669

ACÓRDÃO DE RELAÇÃO

ACÓRDÃO DE RELAÇÃO 3446/2021 ATA 5/2021 - PRIMEIRA CÂMARA

Acórdão 3446/2021-TCU-Primeira Câmara
Os ministros do Tribunal de Contas da União, reunidos em sessão da 1ª Câmara, com fundamento nos arts. 1º, V, e 39, I, da Lei 8.443/1992, no 260, § 5º, do RI/TCU, no art. 7º, II, da Resolução TCU 206/2007, na forma do art. 143, II, do RI/TCU, e de acordo com os pareceres convergentes emitidos nos autos, ACORDAM, por unanimidade, em considerar prejudicado por perda de objeto o exame de mérito dos atos de admissão a seguir relacionados.
1. Processo TC-Processo 046.001/2020-4 (ATOS DE ADMISSÃO) 
	1.1. Interessados: Ademir Koki Tibana (XXX.482.101-XX) ; Ana Carla de Almeida Bastos (XXX.876.181-XX) ; Angela Augusta Trentin do Nascimento (XXX.387.408-XX) ; Daniel Gustavo Vieira Mamede (XXX.313.688-XX) ; Darlene Aparecida Meleiro Lobo (XXX.513.418-XX) ; Eugenio Pinto de Carvalho (XXX.415.010-XX) ; Flavio Paz Barros (XXX.395.103-XX) ; Ingrid Klein (XXX.379.680-XX) ; Jackson Salmazo Poubel (XXX.581.179-XX) ; Joeliton Sueldo Cavalcante Araujo (XXX.954.504-XX) ; Ligivanio Luiz do Nascimento (XXX.361.148-XX) ; Maria Aparecida Andrade (XXX.566.576-XX) ; Miriam da Silva Olguins (XXX.827.890-XX) ; Morgana Monica Pereira de Freitas (XXX.721.107-XX) ; Orleir da Silva Lima (XXX.032.402-XX) ; Paolla Gray Caldas (XXX.552.611-XX) ; Paulo Rubens Heleno Fernandes (XXX.149.988-XX) ; Priscilla Christina Katayama (XXX.111.508-XX) ; Rafael Torelli Reis (XXX.035.342-XX) ; Tales Dutra (XXX.673.919-XX) 
	1.2. Órgão/Entidade: Banco do Brasil S.A.
	1.3. Relator: Ministro-Substituto Weder de Oliveira.
	1.4. Representante do Ministério Público: Procurador Rodrigo Medeiros de Lima.
	1.5. Unidade Técnica: Secretaria de Fiscalização de Integridade de Atos e Pagamentos de Pessoal e de Benefícios Sociais (Sefip) .
	1.6. Representação legal: não há.
	1.7. Determinações/Recomendações/Orientações: não há.

Primeira Câmara

Banco do Brasil S.A.

Ademir Koki Tibana (XXX.482.101-XX); Ana Carla de Almeida Bastos (XXX.876.181-XX); Angela Augusta Trentin do Nascimento (XXX.387.408-XX); Daniel Gustavo Vieira Mamede (XXX.313.688-XX); Darlene Aparecida Meleiro Lobo (XXX.513.418-XX); Eugenio Pinto de Carvalho (XXX.415.010-XX); Flavio Paz Barros (XXX.395.103-XX); Ingrid Klein (XXX.379.680-XX); Jackson Salmazo Poubel (XXX.581.179-XX); Joeliton Sueldo Cavalcante Araujo (XXX.954.504-XX); Ligivanio Luiz do Nascimento (XXX.361.148-XX); Maria Aparecida Andrade (XXX.566.576-XX); Miriam da Silva Olguins (XXX.827.890-XX); Morgana Monica Pereira de Freitas (XXX.721.107-XX); Orleir da Silva Lima (XXX.032.402-XX); Paolla Gray Caldas (XXX.552.611-XX); Paulo Rubens Heleno Fernandes (XXX.149.988-XX); Priscilla Christina Katayama (XXX.111.508-XX); Rafael Torelli Reis (XXX.035.342-XX); Tales Dutra (XXX.673.919-XX)

WEDER DE OLIVEIRA

não há.

Procurador Rodrigo Medeiros de Lima.

ATOS DE ADMISSÃO (ADS)

Secretaria de Fiscalização de Integridade de Atos e Pagamentos de Pessoal e de Benefícios Sociais (Sefip).